# 关于非固定报酬的投资处理问题

提问人：ouyajun 时间：2016-08-22 15:41:39
B公司为一家房地产公司，A公司为一家旅游开发公司，B公司现拥有若干房屋建筑物F。A公司和B公司拟在F处投资建设一个游乐场，具体事项如下： 1 、 游乐场以C公司的名义进行开发； 2 、 B公司与C签订如下协议：（ 1 ） B公司将房屋设施F出租给A公司使用30 年；（ 2 ） B公司同时提供 1300 万元资金，供A公司建设游乐场；（ 3 ） B公司的报酬为游乐场建成后，按门票收入的一定比例收取。（第一年到第五年为6%、7%、8%、9%、10%，第 6 年至 30 年，每年为门票收入的11%）（ 4 ） B公司不参与C公司的生产经营（ 5 ） 除特殊事项外，如项目提前终止经营等，B公司无权要求返还初始 1300 万元款项。 3 、A公司负责游乐场的开发建设，并实际经营C公司。 问题： 1 、 C公司收到B公司 1300 万元款项时如何进行会计处理？ 2 、 C公司将来按照合同规定条款支付B公司报酬时，如何进行会计处理？

回答人：chenyiwei
B公司实际上是以房屋建筑物F和 1300 万元货币资金作为合作条件，与A合作经营游乐场，但其作用仅仅是财务投资者，不能主导其生产经营。建议B公司按以下原则处理： 1 、按该房屋建筑物F的公允价值和 1300 万元现金之和确认为一项无形资产（收益权），相应地对房地产F确认处置损益。 2 、该项收益权在合同约定的期限内摊销，计入营业成本；取得的分成款计入其他业务收入。 3 、期末根据实际分享收益的情况，考虑实际收益是否显著低于预期，如出现减值迹象的，则对该无形资产进行减值测试和确认减值损失。

提问人：ouyajun 时间：2016-08-24 11:31:15
谢谢陈版！但是我有几个疑问， 1 、B公司仅是出让房屋建筑物的使用权，并没有转让所有权，确认处置收益是否合适； 2 、对于被投资方，c公司又该如何处理呢？

回答人：chenyiwei
1 、出租 30 年，在很大程度上已经转移了房屋所有权上的主要风险和报酬，应归类为融资租赁，确认处置损益； 2 、被投资方C应按融资租赁承租人进行会计处理。